【裁判字號】    95,抗,17
【裁判日期】    950502
【裁判案由】    支付命令
【裁判全文】
臺灣雲林地方法院民事裁定                95年度抗字第17號
抗  告  人  國泰世華商業銀行股份有限公司
法定代理人  甲○○
相  對  人  乙○○
上列抗告人因與相對人間支付命令事件，對於中華民國九十五年
三月十七日本院簡易庭所為第一審裁定（九十五年度促字第三七
八一號），提起抗告，本院裁定如下：
    主  文
原裁定廢棄，由原法院更為裁定。
抗告程序費用由相對人負擔。
    理  由
一、抗告意旨略以：依民事訴訟法第七十七條之十九第四款規定
    ，就支付命令聲請費用僅須繳納新台幣（下同）一千元，並
    無以支付命令內容具有多項請求時，須額外繳納裁判費之規
    定，然原審卻命抗告人應補繳裁判費一千元，並於抗告人不
    予繳納下，駁回抗告人之聲請，於法有違，應予廢棄等語。
二、原裁定以：本件抗告人主張相對人先後積欠其信用卡債十萬
    四千八百三十八元及消費貸款十六萬八千八百十四元，合計
    二十七萬三千六百五十二元，因係於同一聲請狀內主張對相
    對人有二筆金錢債權存在，並聲請對相對人核發支付命令，
    依民事訴訟法第七十七條之二第一項規定，自應合併計徵裁
    判費。抗告人僅繳納裁判費一千元，經原審通知抗告人於五
    日內補正，抗告人逾期未予補正，於法不合為由，而駁回抗
    告人之聲請。
三、按民事訴訟法第七十七條之十九但書第四款規定：「聲請發
    支付命令徵收裁判費一千元」，亦即於「督促程序」，每次
    聲請僅徵收裁判費一千元，而不論債權人該次請求金額之多
    寡或請求標的之數量為何，此乃本條款之文義解釋所當然。
    至於同法第七十七條之二第一項規定：「以一訴主張數項標
    的者，其價額合併計算之。但所主張之數項標的互相競合或
    應為選擇者，其訴訟標的價額，應依其中價額最高者定之。
    」應係指依「訴訟程序」提起訴訟之情形，該條所定之裁判
    費徵收標準，於「督促程序」應無適用，此從本法將「訴訟
    程序」與「督促程序」之裁判費徵收，為差異之規定，且未
    為「準用」之規定，可徵甚詳。本件抗告人於原審固對相對
    人主張如上所述之二項請求，惟其既係一次同時請求，揆諸
    上開說明，自僅須繳納一千元之裁判費，抗告人於原審亦係
    依該規定如數繳納裁判費，於法並無不合。原審不查，以抗
    告人未繳足裁判費而駁回其聲請，乃屬課加法律所無之訴訟
    費用負擔，尚有未洽。抗告意旨指摘原裁定不當，求為廢棄
    原裁定，為有理由，應予准許。又本件原審係以抗告人所為
    聲請，因未繳納裁判費不合程式而駁回其聲請，並未審查抗
    告人之支付命令聲請是否有據，故有發回由原審更為裁定之
    必要。
四、據上論結，本件抗告為有理由，依非訟事件法第四十六條，
    民事訴訟法第四百三十六條之一第三項、第四百九十二條、
    第九十五條、第七十八條，裁定如主文。
中    華    民    國    95    年    5     月    2     日
                  民事第一庭    審判長法  官  洪兆隆
                                      法  官  邱瑞裕
                                      法  官  鍾貴堯
以上正本係照原本作成。
如不服本裁定，僅得於收受本裁定正本送達後10日內，以適用法
規顯有錯誤為理由，向本院提出再抗告狀（須附繕本一份及繳納
再抗告裁判費新台幣1,000 元），經本院許可後始可再抗告。
中    華    民    國    95    年    5     月    2     日
                                書記官  蔡嘉萍


司法院資訊處製作；財團法人民間司法改革基金會備份。
